【裁判字號】    98,再,69
【裁判日期】    990226
【裁判案由】    虛報進口貨物
【裁判全文】
高雄高等行政法院裁定
                                        98年度再字第69號
再 審原 告  高利特殊鋼股份有限公司
代  表  人  甲○○
再 審被 告  財政部高雄關稅局
代  表  人  曾瑞育  局長
上列當事人間虛報進口貨物事件，再審原告對於最高行政法院中
華民國98年4月23日98年度判字第438號及本院95年度訴更一字第
37號判決，提起再審之訴，其中關於行政訴訟法第273條第1項第
14款部分，經最高行政法院98年度裁字第2941號裁定移送本院審
理，本院裁定如下：
    主  文
再審之訴駁回。
再審訴訟費用由再審原告負擔。
    理  由
一、按再審之訴應於30日之不變期間內提起。前項期間自判決確
    定時起算，判決於送達前確定者，自送達時起算；其再審之
    理由發生或知悉在後者，均自知悉時起算，行政訴訟法第27
    6條第1項及第2項定有明文。倘再審原告主張再審之理由發
    生或其知悉在後者，應就此利己事實負舉證責任，此觀同法
    第277條第1項第4款之規定自明。
二、本件再審原告於民國91年12月9日委由凱德報關股份有限公
    司，向再審被告所屬前鎮分局報運自新加坡進口馬來西亞產
    製之NUTS、BOLTS AND WASHERS(螺帽、螺絲、墊圈)乙批(報
    單號碼：第BC/91/Z352/0404號)，共30項，計43.855公斤，
    電腦核定以C3方式通關。經該分局查驗結果，驗貨員於報單
    正面簽註：「來貨第27項於包裝上標示宁波宁力高強度緊固
    件有限公司，來貨另以該批文件HEX BOLTS M22X 90字樣等
    浮貼，蓄意規避管制明顯，該公司無法提供從馬來西亞之原
    提單供核，予以認定大陸產地。」及檢附大陸裝箱雙排釘特
    有裝訂方式照片供核，並依查驗結果，將來貨產地更正為中
    國大陸。再審被告為昭慎重，於翌日復派不同之驗貨員前往
    複驗，結果與原查驗相符。嗣再審原告於92年1月14日以書
    面申請書，檢具馬來西亞產地證明、貨櫃動態表以及國外發
    貨人之澄清信函(國外發貨人無簽證)，請求重新審查。經再
    審被告進口貨品原產地認定小組會議複核，認定為大陸物品
    。且來貨非屬經經濟部公告准許間接進口之大陸物品，因認
    再審原告涉有虛報產地，逃避管制情事，再審被告乃依行為
    時海關緝私條例第37條第3項轉據同條例第36條第1項及第3
    項規定，處再審原告貨價1倍之罰鍰計新台幣(下同)1,406,9
    92元，併沒入涉案貨物。再審原告不服，循序提起行政訴訟
    。案經本院92年度訴字第1320號判決訴願決定及原處分(復
    查決定)均撤銷。再審被告不服，提起上訴，經最高行政法
    院以95年度判字第1674號判決將該判決廢棄，發回本院更為
    審判，本院以95年度訴更一字第37號判決駁回再審原告之訴
    ，再審原告仍不服，提起本件上訴，遭最高行政法院98年度
    判字第438號判決（下稱原確定判決）駁回其上訴確定。再
    審原告認原確定判決有行政訴訟法第273條第1項第1款及第
    14款之再審事由，向最高行政法院提起再審之訴，其中第1
    款再審事由，已經最高行政法院98年度裁字第2940號裁定駁
    回在案，至於第14款再審事由經最高行政法院認專屬本院管
    轄，遂以98年度裁字第2941號裁定移送本院審理。
三、經查，最高行政法院原確定判決係於98年5月5日送達再審原
    告，有卷附送達證書足稽，是再審之不變期間自判決送達之
    翌日起，扣除在途期間8日，算至98年6月12日（星期五）止
    ，即告屆滿。再審原告遲至98年10月14日始提起再審之訴，
    有最高行政法院加蓋於再審之訴狀上收文戳記所載日期可據
    ，顯已逾期，其再審之訴自非合法。雖再審原告主張其係於
    98年10月初請示訴訟代理人黃榮作律師後始知悉云云，惟原
    確定判決有無行政訴訟法第273條第1項第14款「原判決就足
    以影響於判決之重要證物漏未斟酌者」而得作為再審之事由
    ，再審原告於收受最高行政法院原確定判決之送達時，即已
    知悉，自不生其經訴訟代理人告知始知悉之問題。何況，再
    審原告當初申報進口之系爭來貨，嗣後雖取得經濟部核發「
    專案進口許可文件」，然該項許可文件乃係最高行政法院原
    確定判決於98年4月28日判決後，再審原告始予取得之文件
    。申言之，該項許可文件於最高行政法院審理時，尚不存在
    ，自亦不生原確定判決就該重要證物漏未斟酌之情形。是再
    審原告提起本件再審之訴，並無行政訴訟法第276條第2項後
    段再審理由知悉在後規定之適用，則依上開規定及說明，其
    再審之訴自非合法。
四、據上論結，本件再審之訴為不合法，依行政訴訟法第278條
    第1項、第104條、民事訴訟法第95條、第78條，裁定如主文
    。
中    華    民    國    99    年     2    月   26     日
            高雄高等行政法院第三庭
                        審判長法官     邱 政 強
                              法官     戴 見 草
                              法官     詹 日 賢
以上正本係照原本作成。
如不服本裁定，應於裁定送達後10日內以書狀敘明理由，經本院
向最高行政法院提出抗告（須按對造人數附具繕本）。
中    華    民    國    99    年     2    月   26     日
                            書記官     楊 曜 嘉


司法院資訊處製作；財團法人民間司法改革基金會備份。
